【裁判字號】    99,簡上,93
【裁判日期】    990511
【裁判案由】    竊盜
【裁判全文】
臺灣臺南地方法院刑事判決              99年度簡上字第93號
上  訴  人  甲○○
即  被  告
上列上訴人因竊盜案件，不服本院99年度簡字第435 號中華民國
99年2 月24日第一審判決（聲請簡易判決處刑案號：99年度偵字
第2145號），提起上訴，本院管轄之第二審合議庭判決如下：
    主  文
上訴駁回。
甲○○緩刑貳年。
    事實及理由
壹、程序事項：
一、按被告於第二審經合法傳喚，無正當之理由不到庭者，得不
    待其陳述，逕行判決，刑事訴訟法第371 條定有明文。次按
    對於簡易判決處刑不服而上訴者，得準用上開規定，此觀諸
    刑事訴訟法第455 條之1 第3 項之規定自明。查上訴人即被
    告經本院將99年4 月27日審理期日傳票郵寄其上訴狀所載之
    住所臺南縣仁德鄉○○路21巷9 弄5 號，因無人收受已於99
    年3 月30日依法寄存送達，有本院送達證書在卷可稽（見本
    院卷第15頁），足認被告經合法傳喚未到庭，爰不待其陳述
    ，逕行判決，合先敘明。
二、證據能力之有無：
    本件公訴人所提出之證據資料、方法及上訴人所提出之戶口
    名簿影本、國立成功大學醫學院附設醫院江秀鳳之診斷證明
    書、和解書及清寒證明等證據資料，業經本院於99年4 月27
    日公開審理之始，經合議庭評議後當庭宣示均具有證據能力
    並載明於審判筆錄。
貳、實體事項：
一、本案經本院審理結果，認第一審判決對被告甲○○論以刑法
    第321 條第1 項第3 款之加重竊盜罪，量處有期徒刑陸月，
    並諭知如易科罰金之折算標準，其認事用法及量刑均無不當
    ，應予維持，並引用第一審判決書記載之事實、證據及理由
    （如附件；惟原審判決據上論結欄內之「第47條第1 項」當
    係贅引）。
二、被告上訴意旨略以：伊係年近70歲之年邁獨居老人，身罹氣
    管、支氣管及肺部惡性腫瘤，日夜不定時發作，需繼續用藥
    ，上訴人此次竊盜犯行被起訴後業與被害人丙○○○達成和
    解，獲得被害人之諒解，上訴人並已知悔悟，無再犯之虞，
    請求輕判並諭知易服勞役等語。經查：本件被告於警詢及偵
    查中均坦承犯行，其雖具狀提起上訴，然其上訴內容並未指
    摘原審判決有任何認事用法違背法令之處，而按關於刑之量
    定，係實體法上賦予法院得以自由裁量之事項，倘其未有逾
    越法律所規定之範圍，除顯有失出失入等科罰與罪責不相當
    之情形外，應予尊重，不得任意加以指摘。原審已具體審酌
    被告之犯罪情節情狀，因而量處被告以該條文法定最低刑度
    6 月之刑，並諭知如易科罰金之折算標準採最低度之以1 千
    元折算1 日，亦未以較高度之2 千元或3 千元折算1 日，顯
    已對被告之經濟生活狀況等有所衡量，其認事用法及量刑均
    無違法或不當，量刑及易科罰金之折算標準亦均妥適，被告
    上訴意旨以前揭情詞，提起上訴，請求撤銷原審判決，改判
    輕刑云云，其上訴為無理由，應予駁回。
三、末查被告前未曾因故意犯罪受有期徒刑以上刑之宣告等情，
    有卷附臺灣高等法院被告前案紀錄表在卷可稽，且被告係因
    經濟困頓，一時思慮未周，致以鐮刀割取被害人所種植之玉
    米，犯後自警、偵訊均坦承犯行，事後並積極尋求協助，並
    已於99年3 月4 日與被害人達成和解，獲得被害人之原諒，
    此有被告提出之和解書一份附卷可按（見本院卷第7頁），
    足認見被告確已有知錯悔改之意，且參酌被告近70歲，年事
    已高，經此偵審程序及科刑之教訓，當知所警惕，而無再犯
    之虞，本院認上開宣告之刑，以暫不執行為適當，爰依刑法
    第74條第1 項第1 款規定，併諭知緩刑2 年，以勵自新。
據上論斷，應依刑事訴訟法第455 條之1 第1 項、第3 項、第
371 條、第373 條、第368 條，刑法第74條第1 項第1 款，判決
如主文。
本案經檢察官乙○○到庭執行職務。
中    華    民    國    99    年    5    月    11    日
                  刑事第二庭    審判長法  官  蘇義洲
                                      法  官  黃瑪玲
                                      法  官  童來好
以上正本證明與原本無異。
本判決不得上訴。
                                      書記官  柯貞如
中    華    民    國    99    年    5    月    11    日

司法院資訊處製作；財團法人民間司法改革基金會備份。
